最　高　行　政　法　院　裁　定
                                     100年度裁字第1189號
上  訴  人　羅張素貞
訴訟代理人　葉維惇
被 上訴 人　財政部臺灣省南區國稅局
代　表　人　許春安
上列當事人間扣繳稅款事件，上訴人對於中華民國100年1月27日
高雄高等行政法院99年度訴字第362號判決，提起上訴，本院裁
定如下：
　　主  文
上訴駁回。
上訴審訴訟費用由上訴人負擔。
　　理  由
一、按對於高等行政法院判決之上訴，非以其違背法令為理由，
    不得為之，行政訴訟法第242條定有明文。依同法第243條第
    1項規定，判決不適用法規或適用不當者，為違背法令；而
    判決有同條第2項所列各款情形之一者，為當然違背法令。
    是當事人對於高等行政法院判決上訴，如依行政訴訟法第24
    3條第1項規定，以高等行政法院判決有不適用法規或適用不
    當為理由時，其上訴狀或理由書應有具體之指摘，並揭示該
    法規之條項或其內容；若係成文法以外之法則，應揭示該法
    則之旨趣，倘為司法院解釋或本院之判例，則應揭示該判解
    之字號或其內容。如以行政訴訟法第243條第2項所列各款情
    形為理由時，其上訴狀或理由書，應揭示合於該條項各款之
    事實。上訴狀或理由書如未依此項方法表明者，即難認為已
    對高等行政法院判決之違背法令有具體之指摘，其上訴自難
    認為合法。
二、上訴人受託自民國（下同）89年2月起信託管理訴外人羅珮
    萍所持有優有國際股份有限公司（89年5月更名為台灣紐巴
    倫股份有限公司，下稱紐巴倫公司）之股票，92至96年度收
    取信託股票之股利淨額新臺幣（下同）17,448,219元、18,3
    89,122元、25,854,556元、26,897,521元及18,361,675元，
    共計106,951,093元。被上訴人所轄潮州稽徵所（下稱潮州
    稽徵所）以戶政機關於93年2月27日將羅珮萍戶籍逕予遷出
    登記為由，認其非中華民國境內居住之個人，乃以97年7月
    30日南區國稅潮州二字第0970011316號函令上訴人自92至96
    年度改依給付非居住者之扣繳率30％，補報及補繳扣繳稅款
    5,234,465元、5,516,736元、7,756,366元、8,069,256元及
    5,508,502元，共計32,085,325元，分別核發92至96年度補
    繳各類所得扣繳稅額繳款書共5份暨97年度財所得字第92097
    100443號、第92097100444號、第92097100445號、第920971
    00446號及第92097100447號裁處書及違章罰鍰案件繳款書各
    5份，分別裁處3倍罰鍰15,703,395元、16,550,208元、23,2
    69,098元、24,207,768元及16,525,506元，共計96,255,975
    元。上訴人不服上開補稅及罰鍰之處分，分別於97年12月24
    日及98年1月13日依法申請復查，經被上訴人併案作成復查
    駁回之決定，嗣上訴人提起訴願，訴願決定除將92至93年度
    扣繳稅款及92至96年度罰鍰處分予以撤銷外，94至96年度扣
    繳稅款共計21,334,124元（7,756,366元＋8,069,256元＋5,
    508,502元）部分，仍予維持。上訴人仍表不服，遂就上開
    不利部分提起行政訴訟，經原審駁回後，提起本件上訴。
三、本件上訴人對於高等行政法院判決上訴，略以：原判決以羅
    珮萍戶籍遭戶政機關逕為遷出登記後，其返國時未再回復登
    記，據認其有廢止原住所之意思，顯與經驗、論理及證據法
    則不符，亦有違所得稅法第7條、民法第20條、第24條規定
    及最高法院93年度台抗字第393號裁定意旨。原判決以羅珮
    萍入境期間短暫及信託契約第2條所載片面文義，認其無經
    常居住之事實，顯有判決理由矛盾、違反經驗、論理、證據
    法則、司法院釋字第198號解釋及本院71年度判字第232號判
    決意旨；另羅珮萍有相同經濟利益與生活情況之92、93年度
    ，被上訴人均認其為居住者，94、95年度卻認為非居住者，
    顯有違平等原則。又原判決認財政部67年8月15日台財稅第3
    5283號函釋僅限於免除扣繳義務人之罰鍰，本件不能適用，
    有適用法規不當之違法。末查行為時各類所得扣繳率標準第
    3條第1項第1款規定，對非居住者股利所得依30％扣繳率扣
    取稅款結果，造成羅珮萍綜合所得稅負擔超過所得稅法第5
    條最高稅率40％計算之稅額，違反法律保留，原判決未查顯
    有適用法令不當之違誤等語。惟按證據之取捨與當事人所希
    冀者不同，致其事實之認定亦異於該當事人之主張者，不得
    謂為原判決有違背法令之情形。又證據之證明力如何或如何
    調查事實，事實審法院有衡情斟酌之權，苟已斟酌全辯論意
    旨及調查證據之結果，而未違背論理法則或經驗法則，自不
    得遽指為違法。經核原判決已詳述其得心證之證據及理由，
    並一一指駁上訴人主張不可採在案，本院核其所適用之法規
    與該案應適用之法規不相違背，與解釋判例亦無牴觸。上訴
    人之上訴理由，無非重述其在原審業經主張而為原判決摒棄
    不採之陳詞，並執其個人主觀之法律見解，就原審所為論斷
    、證據取捨及事實認定職權之行使為指摘，所稱原判決以羅
    珮萍戶籍遭戶政機關逕為遷出登記後，其返回國內時未再回
    復登記，遽認其有廢止原住所之意思，與論理及經驗法則、
    證據法則不合之違法等語，核屬其個人主觀對法律見解之歧
    異，且尚非具體表明原判決有何合於不適用法規、適用法規
    不當、或行政訴訟法第243條第2項所列各款之具體情形，尚
    難認其對該判決之如何違背法令已有具體之指摘。核其上訴
    理由，係就原審取捨證據、認定事實之職權行使，指摘其為
    不當，並就原審已論斷者，泛言未論斷，或就原審所為論斷
    ，泛言其論斷矛盾，而非具體說明其有何不適用法規或適用
    法規不當之情形，並揭示該法規之條項或其內容，及合於行
    政訴訟法第243條第2項所列各款之事實，難認對該判決之如
    何違背法令已有具體之指摘。依首開規定及說明，應認其上
    訴為不合法。
四、據上論結，本件上訴為不合法。依行政訴訟法第249條第1項
    前段、第104條、民事訴訟法第95條、第78條，裁定如主文
    。
中　　華　　民　　國　　100　 年　　5　　 月　　12　　日
                    最高行政法院第六庭
                        審判長法官　黃　合　文
                              法官　鄭　忠　仁
                              法官　劉　介　中
                              法官　帥　嘉　寶
                              法官　陳　鴻　斌

以  上  正  本  證  明  與  原  本  無  異
中　　華　　民　　國　　100　 年　　5　　 月　　13　　日
　　　　　　　　　　　　　　　書記官　王　史　民